【裁判字號】    97,訴,48
【裁判日期】    970317
【裁判案由】    違反毒品危害防制條例
【裁判全文】
臺灣新竹地方法院刑事判決                97年度訴字第48號
    公  訴  人  臺灣新竹地方法院檢察署檢察官
    被      告  甲○○
                          段2.
上列被告因違反毒品危害防制條例案件，經檢察官提起公訴（96
年度毒偵字第1635、1706號），本院依簡式審判程序判決如下：
    主  文
甲○○犯如附表各編號所示之罪，主文及刑度各如附表各編號所
示。應執行有期徒刑壹年陸月，扣案之海洛因（淨重零點貳陸公
克、淨重點柒貳公克）、安非他命（毛重零點肆公克、毛重
點零公克）均沒收銷燬；另扣案之海洛因包裝袋柒個、注射針
筒拾支、止血橡皮帶肆條及安非他命包裝袋陸個、吸食器組
均沒收。
    事  實
一、甲○○前於民國95年間，因違反毒品危害防制條例案件，經
    本院於95年11月28日以95年度訴字第813號判處應執行有期
    徒刑7月確定，嗣經本院以96年度聲減字第66號裁定減為有
    期徒刑3月又15日、諭知易科罰金折算標準確定，並於96年8
    月4日執行完畢。
二、甲○○前於95年間，因施用毒品案件，經本院以95年度毒聲
    字第171號裁定送觀察、勒戒後，認無繼續施用毒品傾向，
    於95年6月20日執行完畢而釋放，由臺灣新竹地方法院檢察
    署檢察官以95年度毒偵字第1114號不起訴處分確定。
三、甲○○仍不知悔改，於上開觀察勒戒執行完畢後5年內，(1)
    基於施用第一級毒品海洛因之犯意，於96年10月24日凌晨5
    時許，在新竹縣竹北市○○路501巷14號2樓之3居所內，以
    注射針筒將海洛因注射入體內之方式，施用海洛因1次。(2)
    另基於施用第二級毒品安非他命之犯意，於96年10月24日凌
    晨2時許，亦在上開居所內，將安非他命置於玻璃球內加熱
    吸食煙霧之方式，施用安非他命1次。嗣為警於96年10月24
    日上午11時40分許，在其上開居所查獲，並扣得甲○○所有
    之海洛因3包（合計淨重0.26公克、空包裝重0.6公克）、安
    非他命2包（合計毛重0.4公克），及其所有、供施用海洛因
    所用之注射針筒3支、止血橡皮帶2條；及供其施用安非他命
    所用之吸食器1組。
四、甲○○仍不知悔改，復於上開觀察勒戒執行完畢後5年內，
    (1)基於施用第一級毒品海洛因之犯意，於96年11月6日凌晨
    某時，在新竹縣竹北市○○路501巷14號2樓之3居所內，以
    注射針筒將海洛因注射入體內之方式，施用海洛因1次。(2)
    另基於施用第二級毒品安非他命之犯意，於96年11月6日凌
    晨施用完海洛因約30分鐘後，亦在上開居所內，將安非他命
    置於玻璃球內加熱吸食煙霧之方式，施用安非他命1次。嗣
    為警於96年11月6日下午3時30分許，在其上開居所查獲，並
    扣得甲○○所有之海洛因4包（合計淨重3.72公克、空包裝
    重1.98公克）、安非他命4包（合計毛重3.03公克），及其
    所有、供施用海洛因所用之注射針筒10支、止血橡皮帶2條
    ；及供其施用安非他命所用之吸食器2組。
五、案經新竹縣警察局新埔分局、新竹市警察局第二分局報請臺
    灣新竹地方法院檢察署檢察官偵查起訴。
    理  由
甲、程序部分：
    本件被告甲○○所犯施用毒品罪，係非死刑、無期徒刑、最
    輕本刑為3年以上有期徒刑之罪，被告於本院準備程序進行
    中，就被訴事實為有罪之陳述，經本院合議庭認合於刑事訴
    訟法第273條之1第1項之規定，裁定進行簡式審判程序，合
    先敘明。
乙、實體部分：
一、證據
（一）訊據被告甲○○對於事實三、四所載犯罪事實，於本院準
      備程序、審理中均供承不諱，並有下列證據可資佐證：
    １、被告於96年10月24日為警查獲所採集之尿液（代號：09
        6129），經送詮昕科技股份有限公司檢驗結果，呈海洛
        因經人體代謝後之嗎啡陽性反應；安非他命、甲基安非
        他命陽性反應，此有真實姓名代號對照表、詮昕科技股
        份有限公司於96年11月1日出具之濫用藥物尿液檢驗報
        告附卷可稽（見毒偵字第1635號偵查卷第41、42頁）。
        又同日為警查獲白粉3包，經送法務部調查局檢驗結果
        ，均含有第一級毒品海洛因成分，合計淨重0.26公克（
        空包裝重0.6公克），此有法務部調查局於96年11月10
        日出具之調科壹字第09623077280號鑑定書在卷足憑（
        見同上偵查卷第48頁）。另有安非他命2包（合計毛重
        0.4公克），及被告所有、供其施用海洛因所用之注射
        針筒3支、止血橡皮帶2條；及供其施用安非他命所用之
        吸食器1組扣案可資佐證。是認被告上開自白內容應與
        事實相符，其於事實三所載時地施用第一級毒品海洛因
        、第二級毒品安非他命等犯行，均堪予認定。
    ２、被告於96年11月6日為警查獲所採集之尿液（代號：B-3
        73），經送台灣尖端先進生技醫藥股份有限公司檢驗結
        果，呈海洛因經人體代謝後之嗎啡陽性反應、甲基安非
        他命之陽性反應，此有真實姓名代號對照表、台灣尖端
        先進生技醫藥股份有限公司於96年11月18日出具之濫用
        藥物檢驗報告附卷可稽（見毒偵字第1706號偵查卷第31
        、32頁）。又同日為警查獲白粉4包，經送法務部調查
        局檢驗結果，均含有第一級毒品海洛因成分，合計淨重
        3.72公克（空包裝重1.98公克），此有法務部調查局於
        97年1月1日出具之調科壹字第09623085600號鑑定書在
        卷足憑（見本院卷）。另有安非他命4包（合計毛重3.0
        3公克），及被告所有、供其施用海洛因所用之注射針
        筒10支、止血橡皮帶2條；及供其施用安非他命所用之
        吸食器2組扣案可資佐證。是認被告上開自白內容應與
        事實相符，其於事實四所載時地施用第一級毒品海洛因
        、第二級毒品安非他命等犯行，均堪予認定。
（二）被告前於95年間，因施用毒品案件，經本院以95年度毒聲
      字第171號裁定送觀察、勒戒後，認無繼續施用毒品傾向
      ，於95年6月20日執行完畢而釋放，由臺灣新竹地方法院
      檢察署檢察官以95年度毒偵字第1114號不起訴處分確定。
      等情，有臺灣高等法院被告前案紀錄表、在監在押全國紀
      錄表在卷可按，被告於上開觀察勒戒執行完畢後5年內再
      犯本案施用第一級毒品、第二級毒品犯行，自應依法予以
      論科。
二、論罪科刑
（一）核被告所為，係犯2次毒品危害防制條例第10條第1項之施
      用第一級毒品罪、2次同條例第10條第2項之施用第二級毒
      品罪。其分別持有第一級毒品海洛因、第二級毒品安非他
      命之低度行為，各為其施用第一級毒品海洛因、第二級毒
      品安非他命之高度行為所吸收，皆不另論罪。
（二）被告所犯之2次施用第一級毒品罪、2次施用第二級毒品罪
      ，犯意各別，行為互殊，且犯罪構成要件不同，應予分論
      併罰。
（三）被告有事實一之前案紀錄，並於96年8月4日執行完畢等情
      ，有臺灣高等法院被告前案紀錄表、在監在押全國紀錄表
      在卷可按，被告前受有期徒刑之執行完畢後，其於5年以
      內故意再犯本件有期徒刑以上之4罪，皆為累犯，應依刑
      法第47條第1項之規定，均加重其刑。
（四）爰審酌被告無視法令之禁止，前已因施用毒品案件，經裁
      定送觀察勒戒後，竟再度施用足以導致精神障礙及生命危
      險之成癮性毒品，顯無悔改之意，兼以施用毒品所生危害
      以自戕健康為主，及其犯後坦承犯行等一切情狀，量處如
      主文所示之刑，並定其應執行之刑。
三、沒收部分
（一）事實三所扣案之海洛因（淨重0.26公克）、安非他命（毛
      重0.4公克）；及事實四所扣案之海洛因（淨重3.72公克
      ）、安非他命（毛重3.03公克），核屬毒品危害防制條例
      所定之第一、二級毒品，應依毒品危害防制條例第18條第
      1項前段之規定，不問屬於被告與否，併予宣告沒收銷燬
      。
（二）事實三所扣案之海洛因包裝袋3個、安非他命包裝袋2個；
      及注射針筒3支、止血橡皮帶2條、吸食器1組；事實四所
      扣案之海洛因包裝袋4個、安非他命包裝袋4個；及注射針
      筒10支、止血橡皮帶2條、吸食器2組，均為被告所有、分
      別供其為施用海洛因、安非他命所用之物，業據被告於本
      院供承在卷，依刑法第38條第1項第2款之規定，併予宣告
      沒收。
四、據上論斷，應依刑事訴訟法第273條之1第1項、第299條第1
    項前段，毒品危害防制條例第10條第1項、第2項、第18條第
    1項前段，刑法第11條前段、第47條第1項、第51條第5款、
    第38條第1項第2款，判決如主文。
本案經檢察官魏廷勳到庭執行職務。
中    華    民    國    97    年    3     月    17    日
                          刑事第三庭法    官    黃美文
以上正本證明與原本無異。
如不服本判決應於收受本判決後10日內向本院提出上訴書狀，其
未敘述上訴理由者，並得於提起上訴後10日內向本院補提理由書
狀 (均須按他造當事人之人數附繕本)「切勿逕送上級法院」。
中    華    民    國    97    年    3     月    17    日
                                    書 記 官    陳怡芳
附錄本案論罪科刑法條全文：
毒品危害防制條例第10條
施用第一級毒品者，處 6 月以上 5 年以下有期徒刑。
施用第二級毒品者，處 3 年以下有期徒刑。
附表：
┌──┬──────┬─────────────────┐
│編號│事        實│主                              文│
├──┼──────┼─────────────────┤
│  1 │事實三(1)部分│甲○○施用第一級毒品，累犯，處有期│
│    │            │徒刑柒月。扣案之海洛因（淨重零點貳│
│    │            │陸公克）沒收銷燬，另扣案之海洛因包│
│    │            │裝袋個、注射針筒支、止血橡皮帶│
│    │            │貳條均沒收。                      │
├──┼──────┼─────────────────┤
│  2 │事實三(2)部分│甲○○施用第二級毒品，累犯，處有期│
│    │            │徒刑肆月。扣案之安非他命（毛重零點│
│    │            │肆公克）沒收銷燬，另扣案之安非他命│
│    │            │包裝袋貳個、吸食器壹組均沒收。    │
├──┼──────┼─────────────────┤
│  3 │事實四(3)部分│甲○○施用第一級毒品，累犯，處有期│
│    │            │徒刑柒月。扣案之海洛因（淨重點柒│
│    │            │貳公克）沒收銷燬，另扣案之海洛因包│
│    │            │裝袋肆個、注射針筒拾支、止血橡皮帶│
│    │            │貳條均沒收。                      │
├──┼──────┼─────────────────┤
│  4 │事實四(4)部分│甲○○施用第二級毒品，累犯，處有期│
│    │            │徒刑肆月。扣案之安非他命（毛重點│
│    │            │零公克）沒收銷燬，另扣案之安非他│
│    │            │命包裝袋肆個、吸食器貳組均沒收。  │
└──┴──────┴─────────────────┘


司法院資訊處製作；財團法人民間司法改革基金會備份。
